【裁判字號】    89,易,1366
【裁判日期】    890919
【裁判案由】    毀損
【裁判全文】
臺灣臺北地方法院刑事判決                        八十九年度易字第一三六六號
    公  訴  人  臺灣臺北地方法院檢察署檢察官
    被      告  乙○○
右列被告因毀損案件，經檢察官聲請簡易判決處刑（八十九年度偵字第四八二七號）
，經本院新店簡易庭移送本院，本院認應依通常程序審理判決如左：
    主  文
乙○○共同損壞他人之窗戶玻璃一塊，足以生損害於他人，處拘役參拾日，如易科罰
金以參佰元折算壹日。
扣案之鐵撬（紅色彎頭）壹支沒收。
    事  實
一、乙○○與甲○○（擬另行通緝）於不詳時地共同謀議侵入他人住宅行竊，渠等二
    人謀劃既定，乙○○乃於民國（下同）八十九年二月二十八日下午，攜帶所有之
    油壓剪一支、鐵撬（俗稱「肉魯（台語）」）二支（紅色彎頭、橘色彎頭各一支
    ）、螺絲起子二支、尖嘴鉗一把、固定扳手一支、瑞士刀一支、類似鞋帶之繩子
    四條、白色手套一付等工具，駕駛其父陳盛春名下車號ＤＷ─○二九七號之自小
    客貨車，搭載甲○○共同前往臺北縣新店市○○路三十六號地下一樓丙○○住處
    ，並委由乙○○以破壞窗戶之方式入內竊取財物，甲○○則在一旁擔任把風，嗣
    於同日下午六時四十分許，由乙○○攜帶其所有黑色手提袋一只（其內置有上開
    白色手套一付、類似鞋帶之繩子四條、固定扳手一支、螺絲起子二支、瑞士刀一
    支、尖嘴鉗一把及鐵撬《紅色彎頭》一支等工具），準備入內行竊，並與甲○○
    共同基於毀損之犯意聯絡，持其所有攜帶至現場之鐵撬（紅色彎頭）一支將丙○○上開住處大門旁之窗戶玻璃一塊（聲請簡易判決處刑書誤載為劉宅大門）砸毀
    ，正準備進入行竊之際，適為返家之丙○○及其家人當場撞見，乙○○見狀迅即
    逃逸，僅為警查獲上開黑色手提袋及鐵撬（紅色彎頭）一支及尚逗留在現場附近
    之甲○○，並自該處乙○○所留在現場之上開自小客貨車內，扣得乙○○所有之
    油壓剪二支、鐵撬（橘色彎頭）一支，足以生損害於丙○○，而得悉上情。
二、案經丙○○訴由臺北縣警察局新店分局報請臺灣臺北地方法院檢察署檢察官偵查
    起訴。
    理  由
一、訊據被告乙○○對於右揭時地，預擬行竊而持其所有上開扣案工具，至告訴人丙○○住處，打破大門旁窗戶玻璃之事實坦承不諱，惟仍矢口否認有何與甲○○共
    謀竊盜，相互分工，由甲○○擔任把風，及持扣案拔鐵釘用俗稱「肉魯」之鐵撬
    一支砸毀告訴人住處之窗戶玻璃一事，辯稱：伊與甲○○沒有任何計劃或分工，
    當時只是為了上廁所，才前往該處，且伊係持扣案之螺絲起子將窗戶玻璃敲碎，
    並非持扣案之鐵撬云云。
二、經查：
（一）右揭事實，迭據告訴人丙○○於警訊中指訴：「（問：於何時？在何地？損壞
      何物？屋內有否失竊何物？）於民國八十九年二月二十八日十八時四十分，在
      新店市○○路三十六號地下一層我住處，損毀大門旁之玻璃窗乙塊，屋內無其
      他任何財物損失。（問：請將發生情形詳述？）我與我太太莊淑芳及兩名小孩
      自外返家時，發現我家門前有乙名身高約一七五﹏一八五公分之男子，持俗稱
      『肉魯』（專拔鐵釘工具）在砸我家大門旁之玻璃窗，我就對那歹徒說；『你
      在幹什麼』，歹徒拔腿就往地下二層空屋躲藏」、「（問：竊賊有幾人？現場
      有否留下作案工具？）竊賊幾人不清楚。現場遺留拔鐵釘之『肉魯』，黑色袋
      子內有白手套乙付、似鞋帶之繩子四條、固定扳手乙支、起子二支、瑞士刀乙
      支、尖嘴鉗乙把」等語（見偵查卷第七頁），及於偵查時陳稱：「（問：八十
      九年二月二十八日你住所遭竊經過？）當天傍晚六點多，我回家看見有一男子
      正在把我大門玻璃打破，正在撿碎片，準備進去，我問他幹什麼，他就往下面
      跑」、「（問：是否當初有目睹他敲破你家玻璃？）是我親眼看他用鐵撬把我
      家大門（旁之玻璃窗）敲破」等語（見偵查卷第三十八頁正面、第六十七頁正
      面）在卷，且有現場遭砸毀之窗戶玻璃照片二幀附卷可稽（見偵查卷第十一頁
      ），及上開被告乙○○所有扣案之油壓剪一支、鐵撬（俗稱「肉魯（台語）」
      ）二支、螺絲起子二支、尖嘴鉗一把、固定扳手一支、瑞士刀一支、類似鞋帶
      之繩子四條、白色手套一付扣案足憑。
（二）按諸經驗法則，倘被告當時臨時停車，真係專為如廁，除非隨身攜有重要財物
      ，如金錢、手飾、證件等，或另有其他目的，將因之離開所駕駛車輛甚久時間
      ，否則如廁一事，當以隨身簡便為宜；惟本件被告於案發時竟攜帶上開為數不
      少、甚係笨重之黑色手提袋一只（其內置有上開白色手套一付、類似鞋帶之繩
      子四條、固定扳手一支、螺絲起子二支、瑞士刀一支、尖嘴鉗一把及鐵撬《紅
      色彎頭》一支等工具），所辯本係為如廁，後始臨時起意砸毀告訴人住處之窗
      戶玻璃云云一節，應係臨訟卸責之詞，實不足採信。被告砸毀告訴人住處窗戶
      玻璃之目的，係為便於入內竊盜一節，昭然若揭。又被告持鐵撬砸毀玻璃一情
      ，已經告訴人於警、偵訊及本院審理時指證歷歷，以告訴人與被告素無怨隙，
      應無故意攀誣必要觀之，被告於本院辯稱持螺絲起子敲毀窗戶玻璃云云一節，
      即非可採。
（三）再查，被告乙○○雖辯稱非事前與甲○○共謀行竊財物云云，然則依社會之通
      念，竊盜乃屬極不名譽之事，且事涉刑責，越是隱密，越無東窗事發之虞，若
      非共犯，絕無在行竊前猶主動以電話邀約他人同往竊盜現場之理，惟本件被告
      乙○○卻一反常情，於案發當日下午四時四十分許，仍主動以電話聯繫甲○○
      ，並駕車至臺北市○○路○段一五五巷一二八號搭載甲○○，且將預備行竊之
      事告知甲○○，此節已據同案被告甲○○於警訊時供述在卷（見偵查卷第五頁
      反面），所辯此節，與社會經驗法則大相逕庭，迴護同案被告甲○○之情已非
      難以窺見。加以告訴人於本院審理時明確指證：「另一位被告（指甲○○）被
      發現後還辯稱他是騎腳踏車到現場，經警察與他去找腳踏車，他又說腳踏車被
      偷了，直到在他身上找到一把汽車鑰匙，他才承認他是坐在現場的九人座箱型
      車來的」等語（見本院八十九年九月五日審判筆錄），更足彰顯同案被告甲○○見事跡敗露，遇警詢問時，試圖矯飾隱瞞其與被告乙○○共謀破壞告訴人住
      處入內行竊犯行之心態，及其因飾詞漏洞百出而左支右絀之窘境，同案被告甲○○於案發當時，擔任把風，應屬無疑。又被告乙○○與甲○○就侵入告訴人
      住處行竊財物一事，既有事前之謀議及行為之分擔，同案被告甲○○對於被告
      乙○○持鐵撬砸毀告訴人住處大門旁之窗戶玻璃之犯行，自亦應同負刑責。本
      件事證明確，被告犯行應堪認定，應予依法論科。
三、核被告乙○○上開所為，係犯刑法第三百五十四條毀損罪。被告乙○○就上開犯
    行，與同案被告甲○○有犯意聯絡及行為之分擔，應論以共同正犯。爰審酌被告
    為侵入告訴人住處行竊，而砸毀窗戶玻璃之犯罪動機，犯罪後猶藉詞矯飾，非有
    悔意，及犯罪手段、智識程度、告訴人所受財物損失程度等一切情狀，量處如主
    文所示之刑，並諭知易科罰金之折算標準，以示懲儆。扣案之鐵撬（紅色彎頭）
    一支，為被告所有之物，已據被告乙○○及同案被告甲○○供承在卷，且係被告
    乙○○持以砸毀窗戶玻璃之犯罪工具，亦經告訴人指訴歷歷，爰依刑法第三十八
    條第一項第二款規定宣告沒收。其餘扣案之油壓剪一支、鐵撬（橘色彎頭）一支
    、螺絲起子二支、尖嘴鉗一把、固定扳手一支、瑞士刀一支、類似鞋帶之繩子四
    條、白色手套一雙等工具，均係被告與甲○○預謀行竊之工具，尚與上開毀損犯
    行無涉，自不在得沒收之列。
據上論斷，應依刑事訴訟法第四百五十一條之一第四項第一款、第四百五十二條、第
二百九十九條第一項前段，刑法第二十八條、第三百五十四條、第四十一條、第三十
八條第一項第二款，罰金罰鍰提高標準條例第一條前段、第二條，判決如主文。
本案經檢察官黃玉垣到庭執行職務。
中      華      民      國      八十九      年     九     月    十九    日
                                  臺灣臺北地方法院刑事第六庭
                                        法    官  吳  秋  宏
右正本證明與原本無異。
如不服本判決，應於判決送達後十日內，向本院提出上訴狀。
                                        書 記 官  林  碧  華
中      華      民      國      八十九      年     九     月    廿五    日
附錄本案論罪科刑所依據之法條全文：
刑法第三百五十四條
毀棄、損壞前二條以外之他人之物或致令不堪使用，足以生損害於公眾或他人者，處
二年以下有期徒刑、拘役或五百元以下罰金。


司法院資訊處製作；財團法人民間司法改革基金會備份。
